【裁判字號】    98,易,2869
【裁判日期】    981022
【裁判案由】    竊盜
【裁判全文】
臺灣臺中地方法院刑事判決              98年度易字第2869號
公  訴  人  臺灣臺中地方法院檢察署檢察官
被      告  乙○○
上列被告因竊盜案件，經檢察官提起公訴（98年度偵字第17132
號），本院判決如下：
    主    文
乙○○犯加重竊盜罪，累犯，處有期徒刑參月，如易科罰金，以
新台幣壹仟元折算壹日。
    事    實
一、乙○○前因殺人等案，經最高法院於民國 79年6月13日，以
    79年度臺上字第2406號判處應執行有期徒刑12年確定，後因
    80年罪犯減刑條例，減為應執行有期徒刑8年2月，甫於95年
    1月11 日縮刑執行完畢。詎不知悔改，意圖為自己不法之所
    有，於 98年7月1日19時許，在臺中縣豐原市○○○路186號
    前，持客觀上足供兇豈使用之扳手 (未扣案 )，竊取甲○○
    所有機車之車牌號碼361－BUT 號車牌1面。得手後，藏放其
    所騎乘之車牌號碼LMR－263號機車置物箱內，隨即離開現場
    ，竊盜過程中，為甲○○之子廖子丞所目睹。嗣經甲○○報
    案後，由警方於 98年7月2日21時5分許，在臺中縣豐原市○
    ○路39旁空地，自其所騎乘之車牌號碼LMR－263號機車置物
    箱內查獲甲○○所失竊前揭機車之車牌1面，而查獲上情。
二、案經臺中縣警察局豐原分局移送臺灣臺中地方法院檢察署檢
    察官偵查起訴。
    理    由
一、訊據被告鍾金德矢口否認有前揭犯行，辯稱，係因甲○○曾
    欠伊錢，甲○○曾說要將機車給伊，因沒有行車執照伊不要
    ，後來伊到他家去，想要扣他的車牌，伊曾告訴他要拔車牌
    ，他與他兒子都在家，伊有向他們說，他們有同意云云；惟
    查，被告未經被害人甲○○及證人廖子丞之同意即擅自以扳
    手拔取甲○○前揭機車之車牌等情，業據證人廖子丞於偵查
    中陳述在卷（證人廖子函於偵查中之陳述，雖係被告以外之
    人於審判外之陳述，惟係偵查中向檢察官所為，並經具結在
    案，且無特別不可信之情形存在，依刑事訴訟法第159條之1
    第2項規定，自得為證據），被告所辯顯無可採，此外，被
    告復於偵查中自承，有以扳手取得被害人甲○○前述機車車
    牌1面，並放置於其所騎乘之車牌號碼LMR－263號機車置物
    箱內，為警查獲之事實，並有臺中縣警察局車輛尋獲電腦輸
    入單、臺中縣警察局豐原分局頂街派出所王政哲巡佐職務報
    告書及照片等在卷足稽，且車牌雖非貴重之物，但仍有部分
    之經濟價值，被告雖自認與告訴人有債權、債務之糾紛，惟
    不循法律途逕解決，擅自拔取他人車牌，其仍有不法所有之
    意圖，事證明確，被告犯行洵堪認定。
二、按被告用以拔下被害人機車車牌之扳手一支，雖未扣案，惟
    既可拔下堅固之車牌，且一般扳手均為鐵製，一般而言，應
    足以對人之身體、安全構成威脅，係刑法分則所稱之兇器，
    核被告所為，係犯刑法第321條第1項第3款之攜帶兇器竊盜
    罪。被告曾於95年1月11日受有期徒刑執行完畢，有台灣高
    等法院被告前案紀錄表在卷可按，其於執行完畢後5年內故
    意再犯本件有期徒刑以上之罪，為累犯，依刑法第47條第1
    項之規定，加重其刑，另被告所犯加重竊盜罪，其最輕本刑
    為有期徒刑六月以上，本案被告所竊之物係車牌，價值不大
    ，且被告自認與告訴人有債權，其所攜帶竊取車牌之扳手，
    係拔取必要工具，非一般竊盜之人，攜帶兇器之功能可比擬
    ，如處以最低之刑，猶顯過重，其犯罪之情狀可憫恕，爰依
    刑法第59條之規定減輕其刑。爰審酌被告素行非佳，有前揭
    前科紀錄表可按，犯罪動機、所生損害、所得利益，平日生
    活情形等一切情狀，量處如主文所示之刑，並諭知易科罰金
    之折算標準。
三、據上論斷，應依刑事訴訟法第二百九十九條第一項前段，刑
    法第三百二十一條第一項第三款、第四十七條第一項、第五
    十九、第四十一條第一項前段，判決如主文。
中    華    民    國    98    年    10    月    22    日
                  刑事第一庭    法  官  林清鈞
以上正本證明與原本無異。
如不服本判決應於收受判決後10日內向本院提出上訴書狀，並應
敘述具體理由；其未敘述上訴理由者，應於上訴期間屆滿後20日
內向本院補提理由書（均須按他造當事人之人數附繕本）「切勿
逕送上級法院」。
                                書記官  陳貴卿
中    華    民    國    98    年    10    月    22    日
附錄論罪科刑法條
中華民國刑法第321條第1項
犯竊盜罪而有左列情形之一者，處 6 月以上、 5 年以下有期徒
刑：
三、攜帶兇器而犯之者。


司法院資訊處製作；財團法人民間司法改革基金會備份。
